# 未处置股权而丧失控制权处理

提问人：不懂要多问 时间：2018-03-14 16:56:46
企业（A公司）持有子公司（B公司）40%的股权。本期C公司收购B公司其他股东股权达到60%，并向B公司派出执行董事、财务人员，A公司丧失对B公司的控制权，也不能施加重大影响，请问该业务在A公司的单体和合并报表应怎么处理？

回答人：chenyiwei
假设确实丧失重大影响，则个别报表层面按《企业会计准则第 2 号——长期股权投资（ 2014 年修订）》第十五条第二款规定处理；合并报表层面按《企业会计准则第 33 号——合并财务报表（ 2014 年修订）》第五十条规定处理。

提问人：不懂要多问 时间：2018-03-22 21:00:40
谢谢陈版主解答，还有问题请教陈版主，请问该企业该按公允价值作为可供出售金融资产核算该股权，与原长投的账面价值的差异计入投资收益，请问该投资收益涉税吗？我认为不涉税，毕竟他没有真正处置，只是在会计上的处理，请问陈版主我的理解对吗？

回答人：chenyiwei
个人赞同你的理解。但因为税法对此无规定，建议咨询税务专业人士，并与企业的主管税务机关沟通确认。